臺灣新竹地方法院民事裁定  
111年度家繼訴字第33號
原      告  張慶維  
訴訟代理人  張宛華律師
被      告  張博桓  
訴訟代理人  林家琪律師
上列當事人請求確認繼承權不存在等事件，本院裁定如下：
    主  文
原告應於本裁定送達後三日內，補繳裁判費新臺幣伍仟玖佰肆拾
元，逾期未繳，即駁回其訴。
    理  由
一、按訴之變更或追加，其變更或追加後訴訟標的之價額超過原
    訴訟標的之價額者，就其超過部分補徵裁判費，民事訴訟法
    第77條之15第3項定有明文。次按以一訴主張數項標的者，
    其價額合併計算之；但所主張之數項標的互相競合或應為選
    擇者，其訴訟標的價額，應依其中價額最高者定之，民事訴
    訟法第77條之2第1項定有明文，上開條文依家事事件法第51
    條規定均準用於家事訴訟事件。又按所謂訴之預備合併，指
    原告預防其提起之訴訟為無理由，而同時提起不能並存之他
    訴為備位，以先位之訴無理由時，可就備位之訴獲得有理由
    之判決之訴之合併而言，是雖有數個訴訟標的，但原告既僅
    請求法院就其中之一為其勝訴之判決，其訴訟利益僅為一個
    ，則應以先、備位訴訟標的價額較高者，定該事件之訴訟標
    的價額。又按各公同共有人依民法第828條第2項準用民法第
    821條之規定，基於共有人之地位，為全體共有人之利益，
    請求回復共有物時，因其並非僅為自己利益而為請求，其訴
    訟標的價額，即應以回復被占用之共有物全部價額計算，最
    高法院109年度台抗字第22號、臺灣高等法院110年度重家上
    字第21號裁定意旨參照。
二、本件原告先位聲明為：１、請求確認被告對於被繼承人張濟
    洵喪失繼承權。２、被告就新竹縣○○鎮○○○段000000地號、同
    段221-38地號土地、同段1687建號建物之繼承登記應予塗銷
    ，經核原告先位聲明第一項請求確認繼承權不存在之訴，及
    先位聲明第二項請求塗銷繼承登記之訴，二者雖為不同訴訟
    標的，惟揆諸上揭說明，其目的均在於回復包含原告在內之
    次順位繼承人對於被繼承人遺產之全部繼承權，並非僅止於
    原告主張自己之應繼分4分之1，是原告所提先位之訴，應以
    訴訟標的價額較高之塗銷繼承權訴訟為準，即應以原告請求
    塗銷之新竹縣○○鎮○○○段000000地號、同段221-38地號土地
    、同段1687建號建物於起訴時之價額為斷，即原告所提先位
    訴訟之訴訟標的價額應為新臺幣（下同）328萬0,120元（如
    附表）。又原告所提備位聲明為：１、被告應給付原告328萬
    0,750元，及自起訴狀繕本送達翌日起按年息百分之5計算之
    利息。２、被告應會同原告辦理新竹縣○○鎮○○○段000000地號
    、同段221-38地號土地、同段1687建號建物之繼承登記，權
    利範圍各120分之6，經核原告所提備位之訴，應以訴訟標的
    價額較高之聲明第一項給付之訴為斷，即備位聲明之訴訟標
    的金額為328萬0,750元。是據上開規定，本件原告所提先、
    備位之訴，應以訴訟標的較高額328萬0,750元定之，應徵第
    一審裁判費33,571元，原告僅繳納27,631元，尚應補繳5,94
    0元（計算式：33,571-27,631＝5,940)。爰依家事事件法第5
    1條準用民事訴訟法第249條第1項但書之規定，定相當期間
    命原告補繳裁判費如主文所示，逾期不繳納，即依法駁回其
    訴。
三、原裁定如主文。
中　　華　　民　　國　　111 　年　　12　　月　　5 　　日
                  家事法庭　法　官　林宗穎　
以上正本係照原本作成。
如不服本裁定關於核定訴訟標的價額部分，應於送達後10日內向
本院提出抗告狀，並繳納抗告費新臺幣1,000 元；其餘關於命補
繳裁判費部分，不得抗告。
中　　華　　民　　國　　111 　年　　12　　月　　5 　　日
                            書記官  嚴翠意

附表：
編號 不動產內容 面積 (平方公尺) 權利範圍   價值 (新臺幣) 1 竹東鎮二重埔段221-38地號土地 292平方公尺 30分之6 876,000元 2 竹東鎮二重埔段221-17地號土地 782平方公尺 30分之6 2,346,000元 3 竹東鎮二重埔段1687建號建物（地址：新竹縣○○鎮○○路000巷00號) － 30分之6 58,120元 總計價額    3,280,120元